【裁判字號】    97,易,3956
【裁判日期】    971126
【裁判案由】    竊盜
【裁判全文】
臺灣臺中地方法院刑事判決              97年度易字第3956號
公  訴  人  臺灣臺中地方法院檢察署檢察官
被      告  乙○○
上列被告因竊盜案件案件，經檢察官提起公訴（97年度偵字第18
534號、第20187號），本院判決如下：
    主    文
乙○○所犯如附表所示之罪所處之刑，應執行有期徒刑壹年陸月
。扣案之機車鑰匙壹支沒收。
    犯罪事實
一、乙○○前因竊盜案件，經法院判處有期徒刑2月，如易科罰
    金以銀元300元折算1日確定，於民國94年2月28日執行完畢
    。詎其仍不知警惕，意圖為自己不法之所有，或自己、或與
    張麗茹（另案偵辦中），分別於如附表所示之時間、地點，
    以如附表所示之方式，分別竊取丁○○、丙○○、壬○○、
    戊○○、辛○○、己○○、庚○○等人之財物，並旋即將如
    附表編號2至7所竊得之物分別攜至設於臺中縣石岡鄉○○路
    175號石岡游泳池後方之資源回收廠，以如附表編號2至7所
    示之價格，出售予知情之該廠負責人鍾新合（另案偵辦中）
    ，而予以變現花用。乙○○嗣於97年8月4日上午8時45分許
    ，騎乘如附表編號1所示之機車行經同鄉○○路金川巷萬安
    橋時，因形跡可疑，為警攔檢查獲如附表編號1所示之犯行
    ，並扣得張麗茹所有之機車鑰匙1把，乙○○並於稍後警詢
    中，在其如附表編號6、7所示之犯行，為有偵查犯罪職權之
    機關或公務員發覺前，即向承辦之臺中縣警察局東勢分局石
    岡派出所警員林芳靖、范志強等人自首如附表編號6、7所示
    之犯行，而接受裁判。嗣乙○○經檢察官向本院聲請裁定羈
    押獲准後，亦在其如附表編號2至5所示之犯行，為有偵查犯
    罪職權之機關或公務員發覺前，即向臺中縣警察局東勢分局
    偵查隊警員楊福生、梁淵源等人自首如附表編號2至5所示之
    犯行，而接受裁判。
二、案經臺中縣警察局東勢分局報請臺灣臺中地方法院檢察署檢
    察官偵查起訴。
    理    由
壹、程序部分：
    按被告以外之人（包括證人、鑑定人、告訴人、被害人及共
    同被告等）於審判外之陳述雖不符刑事訴訟法第159條之1至
    之4等4條之規定，而經當事人於審判程式同意作為證據，法
    院審酌該言詞陳述或書面陳述作成時之情況，認為適當者，
    亦得為證據；當事人、代理人或辯護人於法院調查證據時，
    知有刑事訴訟法第159條第1項不得為證據之情形，而未於言
    詞辯論終結前聲明異議者，視為有前項之同意，同法第159
    條之5 定有明文。立法意旨在於傳聞證據未經當事人之反對
    詰問予以核實，原則上先予排除。惟若當事人已放棄反對詰
    問權，於審判程式中表明同意該等傳聞證據可作為證據；或
    於言詞辯論終結前未聲明異議，基於尊重當事人對傳聞證據
    之處分權，及證據資料愈豐富，愈有助於真實發見之理念，
    且強化言詞辯論主義，使訴訟程式得以順暢進行，上開傳聞
    證據亦均具有證據能力。查本件證人丁○○、己○○、庚○○、辛○○、戊○○、壬○○、丙○○、鍾新合於警詢時之
    證述內容，及證人丁○○於警詢中所簽立之贓物認領保管單
    、證人鍾新合於警詢中所提出之舊貨（資源回收）業（公司
    ）買入登記簿、刑案現場照片、車號F9E-070車號查詢重型
    機車車籍、臺中縣警察局車輛協尋電腦輸入單等，及扣案之
    機車鑰匙1把，依卷證所示，其等作成或取得之狀態，並無
    違背其等個人意思而為陳述，或其他違法取供，或不法取得
    之情形，且公訴人、被告於本院審理中對於本件卷內已存在
    之證據之證據能力均不爭執，亦即對證人辛○○、戊○○、
    壬○○、丙○○、丁○○、己○○、庚○○、鍾新合上開所
    述，及證人丁○○於警詢中所簽立之贓物認領保管單、證人
    鍾新合於警詢中提出之舊貨（資源回收）業（公司）買入登
    記簿、刑案現場照片、車號F9E-070車號查詢重型機車車籍
    、臺中縣警察局車輛協尋電腦輸入單，及扣案之機車鑰匙1
    把，於本院審理中復不爭執其等證據能力及真實性，足認並
    無顯不可信，或係不法取得之情況，且本院審酌證人辛○○
    、戊○○、壬○○、丙○○、丁○○、己○○、庚○○、鍾
    新合上開證述內容，及證人丁○○於警詢中所簽立之贓物認
    領保管單、證人鍾新合於警詢中提出之舊貨（資源回收）業
    （公司）買入登記簿、刑案現場照片、車號F9E-070車號查
    詢重型機車車籍、臺中縣警察局車輛協尋電腦輸入單等，較
    無人情施壓或干擾，亦無不當取供或違法取得之情形，另扣
    案之機車鑰匙1把，亦無非法取得之情事，復均為本院事實
    認定之重要依據，認為以之作為本案之證據亦屬適當，是本
    件證人辛○○、戊○○、壬○○、丙○○、丁○○、己○○
    、庚○○、鍾新合上開所述，及證人丁○○於警詢中所簽立
    之贓物認領保管單、證人鍾新合於警詢中提出之舊貨（資源
    回收）業（公司）買入登記簿、刑案現場照片、車號F9E-07
    0車號查詢重型機車車籍、臺中縣警察局車輛協尋電腦輸入
    單等於審判外之言詞、書面陳述，及扣案之機車鑰匙1把，
    仍具有證據能力。
貳、實體部分
一、如附表編號1至5所示之事實，業據被告乙○○於警偵訊及本
    院審理中坦承不諱，核與證人丁○○、辛○○、戊○○、壬○○、丙○○於警詢時之證述內容相符，及核與證人鍾新合
    於警詢中證述大致吻合，復有證人丁○○於警詢中所簽立之
    贓物認領保管單、證人鍾新合於警詢中提出之舊貨（資源回
    收）業（公司）買入登記簿、F9E-070車號查詢重型機車車
    籍、臺中縣警察局車輛協尋電腦輸入單在卷可佐，及機車鑰
    匙1把扣案可稽，堪認被告此部分不利於己之自白，確與事
    實相符，應可採信，並足資為被告論罪科刑之依據。又如附
    表編號6、7所示之事實，訊據被告於本院審理中固坦承曾於
    前開時地為警察查獲之事實，惟仍矢口否認有何竊盜之犯行
    ，辯稱：附表編號6、7部分並不是伊所做，伊為警察查獲時
    ，有被警察帶去青海醫院打針，後來醒來時，就在看守所病
    舍內，不知道期間是否有製作筆錄或至現場指認，嗣因為伊
    不想再被借提，才承認有犯這兩件，偵查中，伊曾經向檢察
    官反應，檢察官表示若承認會多兩條罪，伊表示沒有關係，
    仍承認有犯這兩件，嗣後到了法院，伊想說算了，不要浪費
    調查，所以才會在法院面前亦承認有犯這兩條罪，事實上，
    這兩件確實不是伊所為云云。然查，被告於97年8月4日上午
    8時45分許於為警查獲時，即於稍後警詢中，自首如附表編
    號6、7所示之犯行，其自白核與證人己○○、庚○○之證述
    內容相符，有被告、證人己○○、庚○○之警詢筆錄在卷可
    稽，且警方據被告自首情節，約詢證人己○○、庚○○後，
    證人己○○、庚○○於警詢中復證稱其等均未報案等語，顯
    見本案查獲員警就如附表編號6、7所示之犯行，純係因被告
    之自首，方使查知細情，衡情，警方即無為破案而利誘或逼
    迫被告承認此部分犯行之必要，被告更無故入已罪，而無端
    虛構犯行之必要。況本件證人己○○、庚○○所指失竊情節
    ，亦核與被告自首竊盜經過情節相符，苟非被告確實參與其
    中，被告又何能詳悉其情，而得於警偵訊及本院審理中娓娓
    道來。此外，被告於警查獲後，旋經警解送至臺灣臺中地方
    法院檢察署，並於97年8月4日晚間10時38分接受同署檢察官
    之訊問後，再經檢察官向本院聲請裁定羈押，而於同日晚間
    11時50分許接受本院之訊問，而經核被告於上開檢察官、本
    院之訊問中，仍對其如附表編號6、7所示之犯行坦認不諱，
    有偵訊及本院訊問筆錄等在卷可查，顯亦無被告所述其於為
    警查獲後，就被帶去打針，後來醒來時就在，就在看守所病
    舍內，不知道期間是否有製作筆錄或至現場指認等情，除徵
    被告上開所辯與事實不符外，更徵其前述關於如附表編號6
    、7所示自白，確係基於自由意志所為，亦即係出於任意性
    所為。據此，被告於警偵訊及本院審理中，就關於如附表編
    號6、7所示犯行之自白，係基於任意性所為，所述內容復與
    證人己○○、庚○○所述相符，且與證人鍾新合於警詢中所
    述大致吻合，並有證人鍾新合於警詢中提出之舊貨（資源回
    收）業（公司）買入登記簿、刑案現場照片等在卷可查，堪
    認此部分不利於己之自白，確與事實相符，應可採信，並足
    資為被告論罪科刑之依據，被告事後翻異，改稱未犯如附表
    編號6、7所示之犯行云云，無非推諉，不可採信。本案事證
    明確，被告犯行洵堪認定。
二、核被告如附表所為，均係犯刑法第320條第1項竊盜罪。被告
    就如附表編號1所示之犯行，與張麗茹間，有犯意聯絡，行
    為分擔，均為共同正犯。被告如附表所示之犯行，犯意個別
    ，行為互異，應分論併罰。被告竊盜案件，經法院判處有期
    徒刑2月，如易科罰金以銀元300元折算1日確定，於94年2月
    28日執行完畢之事實，有臺灣高等法院被告前案紀錄表、臺
    灣臺中地方法院檢察署刑案資料查註紀錄表附卷可稽，其於
    有期徒刑執行完畢後，5年以內再故意犯本件有期徒刑以上
    之罪，構成累犯，應依刑法第47條第1項規定加重其刑。又
    被告於其如附表編號2至7所示之犯行，為有偵查犯罪職權之
    機關或公務員發覺前，分別向臺中縣警察局東勢分局石岡派
    出所警員林芳靖、范志強等人自首如附表編號6、7所示之犯
    行，及向臺中縣警察局東勢分局偵查隊警員楊福生、梁淵源
    等人自首如附表編號2至5所示之犯行，而接受裁判，有被告
    之警詢筆錄在卷可查，爰依刑法第62條前段規定減輕其刑。
    被告所犯如附表編號2至7所示之犯行，同時有加重及減輕事
    由，應先加後減。爰審酌被告正值青壯，不思循合法途徑獲
    取財富，竟藉竊盜獲利之心態可議，並增添證人丁○○、丙○○、壬○○、戊○○、辛○○、己○○、庚○○等生活、
    財物上相當之困擾、損害，惟念其於犯罪後坦承犯行，僅於
    本院審理中改稱未犯如附表編號6、7所示之犯行，併有如前
    述之自首情事，相當程度節省訴訟資源，且所竊財物價值尚
    非甚鉅，其中所竊機車並經證人丁○○予以領回，及審酌其
    各次竊盜財物之性質、價值等一切情狀，分別量處如附表所
    示之刑，並定其應執行之刑。扣案之鑰匙1支係共犯張麗茹
    所有，供其與被告共犯如附表編號1所示之犯行所用，應依
    刑法第38條第1項第2款規定，予以宣告沒收。
據上論斷，應依刑事訴訟法第299條第1項前段，刑法第28條、第
320條第1項、第47條第1項、第62條前段、第51條第5款，刑法施
行法第1條之1第1項、第2項前段，判決如主文。
本案經檢察官甲○○到庭執行職務。
中    華    民    國    97    年    11    月    26    日
                  刑事第14庭    法  官  林世民
上正本證明與原本無異。
如不服本判決，應於收受送達後10日內向本院提出上訴書狀（應
敘述具體理由並附繕本）。
上訴書狀如未敘述理由，應於上訴期間屆滿後20日內補提理由書
於本院。
                                書記官  紀俊源
中    華    民    國    97    年    11    月    26    日
附錄論罪科刑法條：
中華民國刑法第320條
意圖為自己或第三人不法之所有，而竊取他人之動產者，為竊盜
罪，處5 年以下有期徒刑、拘役或5百元以下罰金。
意圖為自己或第三人不法之利益，而竊佔他人之不動產者，依前
項之規定處斷。
前二項之未遂犯罰之。
附表：
┌──┬─────┬──────┬────────────┬──────────┐
│編號│ 時    間 │ 地      點 │  犯    罪    手    段  │所犯罪名、所處宣告刑│
├──┼─────┼──────┼────────────┼──────────┤
│ 1. │97年7月7日│臺中縣東勢鎮│乙○○、張麗茹基於共同意│乙○○共同竊盜，累犯│
│    │上午5時30 │本街241號前 │圖為自己不法所有之犯意聯│，處有期徒刑月。扣│
│    │分許前之某│            │絡，於上開時間、地點，推│案之機車鑰匙壹把沒收│
│    │時        │            │由乙○○以張麗茹所有之機│。                  │
│    │          │            │車鑰匙1把竊取丁○○所使 │                    │
│    │          │            │用之車號JYU- 275號重機車│                    │
│    │          │            │1部（登記名義人係張陞彰 │                    │
│    │          │            │，引擎號碼GY-7 76357號，│                    │
│    │          │            │價值約3,000元，車牌未尋 │                    │
│    │          │            │獲，機車已發還丁○○），│                    │
│    │          │            │得手後，再換上張麗茹所有│                    │
│    │          │            │之車號F9E-070號車牌。   │                    │
├──┼─────┼──────┼────────────┼──────────┤
│ 2. │97年7月10 │臺中縣東勢鎮│乙○○騎乘編號1之機車， │乙○○竊盜，累犯，處│
│    │日左右下午│里寧街中路巷│於上開時間、地點，徒手竊│有期徒刑月。      │
│    │某時      │10-1號梨園水│取丙○○所有噴霧馬達1臺 │                    │
│    │          │溝旁        │（價值6,500元），得手後 │                    │
│    │          │            │，以每公斤15元（每個馬達│                    │
│    │          │            │約500元）之價格，出售予 │                    │
│    │          │            │在臺中縣石岡鄉○○路175 │                    │
│    │          │            │號石岡游泳池後方經營資源│                    │
│    │          │            │回收廠之鍾新合。        │                    │
├──┼─────┼──────┼────────────┼──────────┤
│ 3. │97年7月12 │臺中縣東勢鎮│乙○○騎乘編號1之機車， │乙○○竊盜，累犯，處│
│    │日晚上某時│泰昌里東新巷│於上開時間、地點，徒手竊│有期徒刑月。      │
│    │          │19號左前方產│取壬○○所有之噴藥馬達1 │                    │
│    │          │業道路旁之梨│臺（價值4,000多元）、電 │                    │
│    │          │園內        │纜線約10公尺，得手後，馬│                    │
│    │          │            │達以每公斤15元（每個馬達│                    │
│    │          │            │約500元）、電纜線以每公 │                    │
│    │          │            │斤47元之價格，出售予在臺│                    │
│    │          │            │中縣石岡鄉○○路175號石 │                    │
│    │          │            │岡游泳池後方經營資源回收│                    │
│    │          │            │廠之鍾新合。            │                    │
├──┼─────┼──────┼────────────┼──────────┤
│ 4. │97年7 月13│臺中縣東勢鎮│乙○○騎乘編號1之機車， │乙○○竊盜，累犯，處│
│    │日晚上某時│東關路438 之│於上開時間、地點，徒手竊│有期徒刑月。      │
│    │          │43號右前方產│取戊○○所有之電動抽水馬│                    │
│    │          │業道路旁梨園│達1臺（價值7、8,000元） │                    │
│    │          │水溝旁      │，得手後，以每公斤15 元 │                    │
│    │          │            │（每個馬達約500元）之價 │                    │
│    │          │            │格，出售予在臺中縣石岡鄉│                    │
│    │          │            │明德路175號石岡游泳池後 │                    │
│    │          │            │方經營資源回收廠之鍾新合│                    │
│    │          │            │。                      │                    │
├──┼─────┼──────┼────────────┼──────────┤
│ 5. │97年7月13 │臺中縣東勢鎮│乙○○騎乘編號1之機車， │乙○○竊盜，累犯，處│
│    │日晚上某時│東關路438 之│於上開時間、地點，徒手竊│有期徒刑月。      │
│    │          │43號右前方產│取辛○○所有之電動抽水馬│                    │
│    │          │業道路之梨園│達1臺（價值10,000元）、 │                    │
│    │          │水溝旁      │噴藥馬達1臺（價值8,0 00 │                    │
│    │          │            │元），得手後，以每公斤15│                    │
│    │          │            │元（每個馬達約500元）之 │                    │
│    │          │            │價格，出售予在臺中縣石岡│                    │
│    │          │            │鄉○○路175號石岡游泳池 │                    │
│    │          │            │後方經營資源回收廠之鍾新│                    │
│    │          │            │合。                    │                    │
├──┼─────┼──────┼────────────┼──────────┤
│ 6. │97年7 月15│臺中縣東勢鎮│乙○○騎乘編號1之機車， │乙○○竊盜，累犯，處│
│    │日上午7 時│新伯公段新伯│於上開時間、地點，徒手竊│有期徒刑肆月。      │
│    │30分許    │公小段409-13│取己○○所有之電纜線150 │                    │
│    │          │地號土地上果│公尺（價值約16,000元），│                    │
│    │          │園內        │得手後，以每公尺47元之價│                    │
│    │          │            │格，出售予在臺中縣石岡鄉│                    │
│    │          │            │明德路175號石岡游泳池後 │                    │
│    │          │            │方經營資源回收廠之鍾新合│                    │
│    │          │            │。                      │                    │
├──┼─────┼──────┼────────────┼──────────┤
│ 7. │97年7月29 │臺中縣東勢鎮│乙○○騎乘編號1之機車， │乙○○竊盜，累犯，處│
│    │日上午7時 │新伯公段480 │於上開時間、地點，徒手竊│有期徒刑肆月。      │
│    │許        │地號土地上工│取庚○○所有之抽水馬達1 │                    │
│    │          │寮旁        │臺（價值約12,000元），得│                    │
│    │          │            │手後，以每公斤15元（每個│                    │
│    │          │            │馬達約500元）之價格，出 │                    │
│    │          │            │售予在臺中縣石岡鄉○○路│                    │
│    │          │            │175號石岡游泳池後方經營 │                    │
│    │          │            │資源回收廠之鍾新合。    │                    │
└──┴─────┴──────┴────────────┴──────────┘


司法院資訊處製作；財團法人民間司法改革基金會備份。
